【裁判字號】    97,上易,103
【裁判日期】    970327
【裁判案由】    偽造文書等
【裁判全文】
臺灣高等法院臺中分院刑事判決         97年度上易字第103號
上  訴  人
即  被  告  丙○○
                    國民
                      2樓之7.
選任辯護人  林益輝律師
上列上訴人因偽造文書等案件，不服臺灣臺中地方法院96年度訴
緝字第445號中華民國96年12月13日第1審判決（起訴案號：臺灣
臺中地方法院檢察署93年度撤緩偵字第161號），提起上訴，本
院判決如下：
    主  文
上訴駁回。
    事  實
一、丙○○明知其並無臺中市議會議員之身分，且所有車牌號碼
    為2Q-3206號（後於民國（以下同）92年7月24日將該車出售
    ）之自用小客車亦未取得臺中市議會核發之停車證，竟於91
    年底間某日，與真實姓名年籍不詳之成年人共同基於犯意之
    聯絡，由丙○○將「2Q-3206號」之車牌號碼告知該成年人
    ，再由該成年人於不詳時間、地點、以不詳方法偽造「臺中
    市議會停車證21車牌號碼：2Ｑ3206」之停車證1張，旋於臺
    中市○○路與梅川街附近，將該張停車證交予丙○○，而為
    共同偽造特種文書。俟臺中市政府於92年7月21日修正「臺
    中市公有停車收費自治條例」，於該條例第6條增設第4款市
    議會核發停車證之車輛免收停車費之規定，丙○○竟意圖為
    自己不法之利益，將上開偽造之停車證，黏貼於其使用車牌
    號碼為3Q-2201號自用小客車擋風玻璃前而為行使偽造特種
    文書，並欲藉此方式詐取在臺中市內公有停車格停車可免收
    停車費之不法利益，並於92年10月21日上午11時50分許，駕
    駛車牌號碼為3Q-2201號之自用小客車停放於臺中市○○路
    236-3號號對面公有停車格內，欲以上述偽造停車證詐取免
    費停車之利益，足以生損害於臺中市議會對於停車證核發管
    理及臺中市政府對於公有停車格計費之正確性；嗣因臺中市
    政府公有停車場管理員乙○○查覺停車證有異報警處理，而
    當場查獲尚在車內之丙○○，並扣得上開偽造之停車證1張
    ，始未得逞。
二、案經臺中市警察局第二分局報告臺灣臺中地方法院檢察署檢
    察官偵查起訴。
    理    由
壹、證據能力部分：
    按被告以外之人（包括證人、鑑定人、告訴人、被害人及共
    同被告等）於審判外之陳述雖不符刑事訴訟法第159條之1至
    之4等4條之規定，而經當事人於審判程序同意作為證據，法
    院審酌該言詞陳述或書面陳述作成時之情況，認為適當者，
    亦得為證據；當事人、代理人或辯護人於法院調查證據時，
    知有刑事訴訟法第159條第1項不得為證據之情形，而未於言
    詞辯論終結前聲明異議者，視為有前項之同意，同法第159
    條之5定有明文。立法意旨在於傳聞證據未經當事人之反對
    詰問予以核實，原則上先予排除。惟若當事人已放棄反對詰
    問權，於審判程序中表明同意該等傳聞證據可作為證據；或
    於言詞辯論終結前未聲明異議，基於尊重當事人對傳聞證據
    之處分權，及證據資料愈豐富，愈有助於真實發見之理念，
    且強化言詞辯論主義，使訴訟程序得以順暢進行，上開傳聞
    證據亦均具有證據能力。本案卷內相關證人之證述、文書卷
    證資料，被告丙○○暨其辯護人於本院97年2月15日上午9時
    20分行準備程序中均表示不爭執該證據資料之證據能力，且
    相關證人之證述及文書卷證資料，被告暨其辯護人亦未於本
    院言詞辯論終前前聲明異議，且相關證人證述及卷證資料並
    經本院於審理期日逐一提示、朗讀，並告以要旨，依據上述
    說明，均應具有證據能力，合先敘明。
貳、實體理由部分：
一(一)訊據被告丙○○對伊如何於上述時間取得上揭偽造之停車證
    1張，與上揭車牌號碼3Q-2201號自用小客車擋風玻璃上貼有
    該停車證，後伊駕駛該輛自用小客車於上開時地停放於臺中
    市○○路236-3號對面公有停車格內，適臺中市政府公有停
    車場管理員乙○○查覺停車證有異報警處理而為警當場查獲
    ，並扣得上開偽造之停車證1張等事實均不爭執；惟矢口否
    認伊有何共同行使偽造特種文書及詐欺得利未遂犯行，於原
    審法院審理中辯稱：該停車證係伊友人蘇俊洲於91年底交予
    伊，當時伊有問蘇俊洲該停車證是真是假，伊並不知該停車
    證係偽造的，之後因伊所有車牌號碼2Q-3206號之自用小客
    車於92年7月間出售，伊之妻莊寒婷即將2Q-3206號自用小客
    車內之物品包括上開不實之停車證均搬至莊寒婷所使用車號
    為3Q-2201號之自用小客車上。92年10月21日伊駕駛3Q-2201
    號自用小客車時並未注意到車上有貼該張停車證，伊並無不
    法意圖云云；於本院審理中辯稱：並不知悉該停車證為偽造
    ，伊無犯罪之故意云云。其辯護人辯護意旨略稱：被告對「
    臺中市議會停車證21號車牌號碼2Q-3206」之停車證並不知
    係偽造，且該停車證無法達到免費停車之目的等語，資以辯
    護。
  (二)惟查：
  1.本案被告對伊如何於91年間，在上開處所取得上揭停車證，
    並於92年10月21日上午11時50分許，駕駛置放上開停車證之
    車牌號碼3Q-2201號自用小客車停放於臺中市○○路236-3號
    號對面公有停車格內，適臺中市政府公有停車場管理員乙○
    ○查覺該自用小客車上所貼之臺中市議會停車證有異而報警
    處理，並經警趕至現場當場查獲，再扣得上開停車證1張等
    節，業據被告於警詢、偵查、原審法院審理、本院審理所是
    認，核與證人乙○○於警詢、偵查、本院審理中所證述情節
    相符，並有被告所駕駛車牌號碼3Q-2201號自用小客車並置
    放上述停車證以停放於上述公有停車格內之照片2張附於92
    年度偵字第20641號偵查卷第16頁可據。
  2.次查，上開停車證，其上並無臺中市議會之鋼印，且與臺中
    市議會所核發之停車證字體不同一節，亦據證人乙○○於警
    詢中（同上偵查卷第9頁）、本院審理中證述屬實無誤，且
    有臺中市議會核發停車證樣本附於同上偵查卷第15頁可憑，
    此已足認定被告所持有上開停車證乃屬偽造並無疑義。
  3.被告於(1)92年10月21日警詢中自承稱：「（問：你是否知道
    臺中市議會停車證二一（號）是屬何人所有？）是林佩樂議
    員所有。」、「（問：你和林佩樂議員是否認識，有何關係
    ？）我不認識，也沒有任何關係。」、「（問：今日你駕駛
    3Q-2201號自用小客車，該張停車證是誰置放在駕駛座前的
    ？）是我本人置放的。」等語，於92年11月5日偵查中陳稱
    ：「.. 我問他（蘇俊洲）是真是假，他要我報車號給他..
    。」等語。
  (2)於93年8月24日偵查中稱：「.. 而且當初我是在車上睡覺，
    我如果有偽造之意圖，我就不會拿1張色澤完全不一樣的，
    而且沒有鋼印，車號也不對。」、「（問：既然前車已經賣
    掉了，為何還將停車證放在3Q-2201號新車上？）因為前車
    賣掉時發現停車證，才把他拿出來放在車上，因為我車上有
    放測速器，我是將停車證拿出來為了擋測速器。」、「（問
    ：當時停車證是如何放的？）放在擋風玻璃之左下角，我是
    為了怕測速器被取締。」等語。
  (3)雖被告於原審法院審理中改稱：「上開停車證係伊妻子放在
    3Q-2201號自用小客車上。為警查獲當天伊停車前並不知道
    車上有放停車證，直到停車場管理員會同警方找伊時，伊才
    知道車上有放停車證。」云云，此供述內容不惟與上開警詢
    、偵查中所供述內容前後不符，是否可採，已非無疑。另證
    人莊寒婷即被告之妻雖於原審審理中結證：「92年7月時我
    們要把2Q-3206號車賣掉，所以把車內的東西移到我的車內
    ，所以我就從置物箱把停車證拿到我車子擋風玻璃那邊，那
    邊有1臺測速器。」、「因為當時測速器不是合法的，如果
    警察臨檢會被沒收，我看測速器大小與停車證差不多，所以
    就放在那個位置。」、「（問：測速器大小？）長10公分、
    寬5、6公分、厚度1、2公分。」、「（問：被告的車賣掉後
    ，他開誰的車？）被告賣車3天後就有新車，這3天內他有用
    過我的車。」、「（問：被告當時就知道你車上有停車證？
    ）不確定。」、「（問：92年7月被告賣2Q-3206車時，妳使
    用妳的車多久了？）大約2年多，90年買的。」、「（問：
    開妳的車何時開始使用測速器？）不知道何時開始。」、「
    （問：92年7月被告賣車時，妳使用測速器多久了？）因為
    不知道何時開始使用測速器，所以無法回答用多久了。」、
    「（問：妳開車一開始使用測速器放在哪裡？）放在擋風玻
    璃左下角的位置。」、「（問：妳開車使用測速器，除了把
    測速器放在擋風玻璃左下角外，有無放在其他地點？）從我
    開車裝測速器時就一直放在擋風玻璃左下角，沒有放過其他
    地方。」云云，惟此已核與被告於原審法院審理中所辯：「
    （問：92年7月時，3Q-2201號車你太太開多久？）很久，大
    約有2年了。」、「（問：上開車輛你太太何時開始使用測
    速器？）很久了，從她開這部車時就有用了。」、「（問：
    92年7月你賣車前到你太太把你車內的東西搬到她車內，並
    且把停車證放在車的擋風玻璃上，這段時間她用的測速器有
    無換過？）沒有。」、「（問：這段時間她把測速器放哪裡
    ？）汽車遮陽板那邊。」、「（問：這樣放多久了？）很久
    了，超過1年。」、「（問：92年10月21日開該車時，是否
    就知道停車證已放在那裡？）沒有注意到，且我也不知道那
    裡有測速器。」、「（問：這天之前，有無開3Q-2201號車
    ？）沒有。」等情節明顯不符，況上開停車證置放位置就在
    駕駛座前方擋風玻璃下方處，有置放該停車證之照片2張在
    卷可憑（同上偵卷第16頁），被告於駕駛該車時當無可諉為
    不知，益徵被告嗣後改稱上開停車證係伊妻子放在3Q-2201
    號自用小客車上，當日伊開車時不知車上有放該停車證云云
    ，純係臨訟卸責之詞；證人莊寒婷於原審法院審理中所證亦
    係事後附和、迴護被告之詞，均無足採信。
  4.是依據被告上開供稱伊並非臺中市議會議員或員工，而臺中
    市議會停車證二一號係屬於臺中市議會議員林佩樂所配用，
    則「蘇俊洲」之人又何能提供另1個真正之臺中市議會二一
    號停車證予被告，再佐以被告於取得該停車證時尚主動詢問
    「蘇俊洲」停車證之真假，於取得該停車證時又知悉其上無
    臺中市議會之鋼印、與真正停車證顏色不同等語，足認被告
    於將車牌資料告知「蘇俊洲」該人時早已知悉「蘇俊洲」將
    提供偽造之停車證，而非真正由臺中市議會所核發之停車證
    甚明。
  5.再查，臺中市政府於92年7月21日修正「臺中市公有停車費
    收費自治條例」，並於第6條項下增訂貼有臺中市議會核發
    之停車證免收停車費之規定，故凡張貼有議會停車證之車輛
    ，可免費停放至臺中市公有停車場內。」，此有臺中市政府
    93年1月7日府交停字第0920108698號函並檢附臺中市公有停
    車場收費自治條例1件附於同上偵查卷第44～46頁可憑；且
    被告於偵查中更自承：伊是為了省停車費等語（同上偵查卷
    第33頁）。再於本案案發後被告與證人施政宏對話時所自行
    錄音中被告並自述稱：「.. 他（蘇俊洲）主動告訴我，丙
    ○○，【報你好康的】，你要不要臺中市議會的停車證，以
    後就可以怎樣又怎樣.. 【把好康的報給我知道】，可是我
    也擔心說這個東西會不會造成我的困擾，所以我才一直強調
    說這是真的還是假的，結果他告訴我欠都還可以去照會，我
    還問他說這是誰的，他跟我講是林佩樂的，..。」等語（原
    審法院第27頁被告所提出之譯文），足見被告主觀上確有使
    用該偽造之停車證，以詐得免費停車之不法利益至明，被告
    辯稱不知使用該停車證可以免繳停車費云云，亦無足採信；
    被告之辯護人於辯護狀內辯護稱因被告持有偽造之停車證未
    蓋鋼印、與正確停車證之顏色不同，無法達到不繳交停車費
    之目的，為不能犯等語，亦尚不足以採為被告有利之認定。
  6.至於被告所稱見聞本案發生經過之證人施政宏於93年9月30
    日偵查中結證稱：「（問：是否知道被告持有2Q-3206號臺
    中市議會停車證之事情？）是被告自己告訴我的，是他幾個
    禮拜前告訴我的，他說是蘇俊洲拿給他的，我認識蘇俊洲，
    但是我沒有親眼看到蘇俊洲拿本案停車證給被告。」、「（
    問：是否知道蘇俊洲持有臺中市議會停車證？）知道，但是
    是被告告訴我的，除此之外我沒有看過蘇俊洲另外持有臺中
    市議會停車證。」等語，於原審法審理中亦結證稱：「（問
    ：提示92年年度偵字第20641號偵查卷第14頁停車證，有無
    看過？）沒有。」、「（問：上開停車證在被告車內查獲，
    是否知道為什麼？）我聽被告與蘇俊洲說過這件事。」、「
    （問：有無看過蘇俊洲將停車證交給被告？）只有聽說，沒
    有看過，是好幾年前聽過，我不是當場聽到被告與蘇俊洲對
    話。」、「（問：他們說什麼？）被告說停車證是蘇俊洲給
    他，蘇俊洲知道這件事，聊天時，並沒有說什麼，只說有被
    告被抓到這件事情，我不記得蘇俊洲有無說過停車證是他拿
    給被告的。」、「（問：提示本院卷第27頁93年8月27日被
    告與施政宏對話譯文，是否你與被告對話內容？）是，我們
    是談這件事，就是被告跟我說停車證是蘇俊洲拿給他。」等
    語，被告於原審法院審理中亦陳稱：「（問：蘇俊洲拿停車
    證給你時，施政宏沒有看到？）是的，他沒有看到。」等語
    ，則證人施政宏就本案事發經過並未親自見聞一節並無疑義
    ，其證述內容當僅屬個人推測之詞，不足以採為對被告有利
    之認定，附此敘明。
  7.綜上所述，被告上開所辯純係事後卸責之詞，不足採信。本
    案事證明確，被告犯行，堪以認定，應依法予以論科。
二、被告於行為後，刑法業已修正公布，並自95年7月1日施行。
    修正後刑法第2條第1項規定：「行為後法律有變更者，適用
    行為時之法律。但行為後之法律有利於行為人者，適用最有
    利於行為人之法律。」，此條規定乃與刑法第1條罪刑法定
    主義契合，而貫徹法律禁止溯及既往原則，係規範行為後法
    律變更所生新舊法律比較適用之準據法，是刑法第2條本身
    雖經修正，但刑法第2條既屬適用法律之準據法，本身尚無
    比較新舊法之問題，應一律適用裁判時之現行刑法第2條規
    定以決定適用之刑罰法律，先予辨明。又本次刑法修正之比
    較新舊法，應就罪刑有關之共犯、未遂犯、想像競合犯、牽
    連犯、連續犯、結合犯，以及累犯加重、自首減輕暨其他法
    定加減原因（如身分加減）與加減例等一切情形，本於統一
    性及整體性原則，綜其全部罪刑之結果而為比較，亦有最高
    法院95年度第8次刑庭會議決議可資參照。
    據此：
  (一)刑法第28條有關共同正犯之規定，僅作文字修正，對於狹義
    共同正犯（指有犯意聯絡及行為分擔之數行為人）之認定，
    不生任何影響，不論依修正前、後之規定，均應論以共同正
    犯，是於本案新舊法對被告而言並無有利或不利之情形。
  (二)刑法第339條第1項法定刑為罰金部分：
    被告行為後，刑法第33條第5款業經修正；修正後刑法該款
    規定：「罰金：新臺幣1千元以上，以百元計算之」，與修
    正前該款規定：「罰金：1元以上」不同。比較新舊法結果
    ，以舊法較有利於行為人，故依刑法第2條第1項前段規定，
    本案關於上開法條之法定刑罰金部分，自應適用行為時之法
    律即修正前刑法第33條第5款規定決定其罰金部分之法定刑
    。
  (三)法定刑為罰金之提高標準部分：
    被告行為後，關於刑法罰金刑部分，業於95年6月14日以華
    總一義字第09500035181號令增訂公布刑法施行法第1條之1
    ，明定：「中華民國94年1月7日刑法修正施行後（按指95
    年7月1日），刑法分則編所定罰金之貨幣單位為新臺幣。94
    年1月7日刑法修正時，刑法分則編未修正之條文定有罰金刑
    者，自94年1月7日刑法修正施行後，就其所定數額提高為30
    倍。但72年6月26日到94年1月7日新增或修正之條文，就其
    所定數額提高為3倍」，與該條增訂公布前，就罰金刑部分
    所適用之罰金罰鍰提高標準條例第1條前段、現行法規所定
    貨幣單位折算新臺幣條例第2條規定不同。而上開法條係刑
    法分則編未修正之條文而定有罰金刑者，比較新舊法適用之
    結果，其關於法定刑為罰金部分之提高標準，新法並無較有
    利於被告之情形，故依刑法第2條第1項前段規定，本案關於
    上開法條之法定刑罰金提高標準部分，自應適用行為時之法
    律即罰金罰鍰提高標準條例第1條及現行法規所定貨幣單位
    折算新臺幣條例第2條。
  (四)修正前刑法第55條牽連犯之規定，業已修正刪除，此刪除雖
    非犯罪構成要件之變更，但顯已影響行為人刑罰之法律效果
    ，自屬法律有變更，依刑法第2條第1項規定，比較新、舊法
    結果，應適用最有利於行為人之法律（最高法院95年第8次
    刑事庭會議決議第5點第3項參照）。按牽連犯之特色在於各
    行為所犯各罪間，有牽連關係存在，刪除後，原則上原各自
    獨立之數個犯行，應回歸數罪併罰之規定處理，則經比較新
    、舊法結果，應以被告行為時之法律即修正前第55條後段規
    定論以牽連犯，最有利於被告。
  (五)又被告犯罪時之刑法第41條第1項前段規定：「犯最重本刑
    為5年以下有期徒刑以下之刑之罪，而受6個月以下有期徒刑
    或拘役之宣告，因身體、教育、職業、家庭之關係或其他正
    當事由，執行顯有困難者，得以1元以上3元以下折算1日，
    易科罰金」。而被告2人行為時之易科罰金折算標準，修正
    前罰金罰鍰提高標準條例第2條（現已刪除）規定，就其原
    定數額提高為100倍折算1日，則本件被告行為時之易科罰金
    折算標準，最高應以銀元300元折算1日，經折算為新臺幣後
    ，應以新臺幣900元折算為1日。惟95年7月1日修正公布施行
    之刑法第41條第1項前段則規定：「犯最重本刑為5年以下有
    期徒刑以下之刑之罪，而受6個月以下有期徒刑或拘役之宣
    告者，得以新臺幣1000元、2000元或3000元折算1日，易科
    罰金」。比較修正前後之易科罰金折算標準，以95年7月1日
    修正公布施行前之規定，較有利於被告，則應依刑法第2條
    第1項前段，適用修正前刑法第41條第1項前段之規定，定其
    折算標準。
三、按刑法處罰偽造文書罪之主旨，所以保護文書之實質的真正
    ，雖尚以足生損害於公眾或他人為要件之一，亦衹以有損害
    之虞為已足，有無實受損害，在所不問，且此所謂損害，亦
    不以經濟價值為限，最高法院51年臺上字第1111號判例意旨
    參照。是核被告丙○○所為，係犯刑法第216條、第212條之
    行使偽造特種文書罪、同法第339條第2項、第3項之詐欺得
    利未遂罪。查，被告係先將車號告知上開不詳之成年人後，
    始由該成年人偽造上開停車證再交予被告使用，業據被告供
    明在卷，則被告與上開姓名不詳之成年人間，就上揭偽造特
    種文書及行使偽造特種文書犯行彼此間，具有犯意聯絡與行
    為分擔，為共同正犯。至上開成年人於偽造上揭停車證時，
    臺中市政府既尚未修正「臺中市公有停車收費自治條例」，
    於該條例第6條增設第4款市議會核發停車證之車輛免收停車
    費之規定，即難遽認該成年人就被告所犯詐欺得利未遂罪部
    分亦有犯意聯絡與行為分擔，附此指明。又被告偽造特種文
    書後復持以行使，其偽造之低度行為應為行使之高度行為所
    吸收，不另論罪。再檢察官起訴書以被告既係在臺中市政府
    於92年年7月21日修正「臺中市公有停車收費自治條例」，
    於該條例第6條增設第4款市議會核發停車證之車輛免收停車
    費之規定前即偽造該停車證，並無何實質利益，而誤認被告
    不構成刑法第212條之罪云云，揆諸首揭說明，自有誤會，
    且因被告此部分犯行與經檢察官起訴之行使偽造特種文書罪
    部分具有實質上一罪關係，而為起訴效力所及，自應併予審
    理。再者，被告已著手於詐欺得利行為之實行而不遂，為未
    遂犯，爰依刑法第25條第2項規定減輕其刑。被告所犯行使
    偽造特種文書及詐欺得利未遂2罪間，具有方法結果之牽連
    關係，為牽連犯，應依修正前刑法第55條牽連犯之規定，從
    一重之詐欺得利未遂罪處斷。爰審酌被告於犯後猶飾詞矯辯
    ，未見悔意，態度欠佳，及於行使該偽造停車證之時間內，
    並無積極證據顯示有何獲取重大不法利益，或供作其他不法
    犯罪使用，暨其犯罪之動機、目的、手段、所生危害等一切
    情狀，量處有期徒刑5月，資以懲儆。次查，中華民國96年
    罪犯減刑條例已於96年6月15日由立法院3讀通過，經總統於
    96年7月4日以華總一義字第09600083761號令公告至96年7月
    16日生效施行，本件被告犯罪係於該減刑條例規定96年4月
    24日減刑基準日前所犯，合於該減刑條例之第2條第1項第3
    款、第3條第1項第15款所列減刑規定，爰減輕其刑為有期徒
    刑2月15日，並依據修正前刑法第41條第1項前段規定諭知易
    科罰金之折算標準。扣案偽造之停車證1張，係被告所有，
    並供本案犯罪使用之物，應依刑法第38條第1項第2款規定，
    予以宣告沒收。
四、原審判決，以被告犯共同行使特種文書罪、詐欺得利未遂罪
    ，事證明確，並依據刑事訴訟法第299條第1項前段，刑法第
    2條第1項前段、第216條、第212條、第339條第3項、第2項
    、第25條第2項、修正前刑法第55條、修正前刑法第41條第1
    項前段、第38條第1項第2款，修正前罰金罰鍰提高標準條例
    第2條，現行法規所定貨幣單位折算新臺幣標準第2條等規定
    予以論科，並審酌被告犯罪之動機、目的、手段、所生危害
    及其犯罪後飾詞卸責，未見悔意，態度不佳等一切情狀，量
    處有期徒刑5月，併諭知易科罰金之折算標準；再依據中華
    民國96年罪犯減刑條例第2條第1項第3款、第7條、第9條規
    定，減其宣告刑期2分之1，並諭知易科罰金之折算標準等之
    認事用法，均無違誤，量刑亦稱妥適，被告以否認犯罪為由
    ，提起上訴，並無可採，應予以駁回。
五、至於本案被告所供稱與伊共同偽造本案停車證特種文書之人
    是否為案外人蘇俊洲，則應由檢察官另為適當之偵查，並予
    敘明。
據上論結，應依刑事訴訟法第368條，判決如主文。
本案經檢察官甲○○到庭執行職務。
中    華    民    國    97    年    3     月    27    日
            刑事第三庭    審判長法  官  王  增  瑜
                                法  官  蔡  紹  良
                                法  官  梁  堯  銘
上列正本證明與原本無異。
不得上訴。
                                書記官  陳  麗  玉
中    華    民    國    97    年    3    月    27    日


司法院資訊處製作；財團法人民間司法改革基金會備份。
